【裁判字號】    97,易,1579
【裁判日期】    970611
【裁判案由】    竊盜等
【裁判全文】
臺灣板橋地方法院刑事判決              97年度易字第1579號
公  訴  人  臺灣板橋地方法院檢察署檢察官
被      告  甲○○
                    （現於臺灣新店戒治所強制戒治中）
            丙○○
                    （現於臺灣新店戒治所強制戒治中）
上列被告等因竊盜等案件，經檢察官提起公訴（97年度偵字第69
85號），本院以裁定進行簡式審判程序，判決如下：
    主  文
甲○○共同攜帶兇器竊盜，處有期徒刑捌月；扣案Ｔ型扳手壹支
沒收。又共同竊盜，處有期徒刑參月。又傷害人之身體，處有期
徒刑參月。上開有期徒刑部分應執行有期徒刑壹年。
丙○○共同攜帶兇器竊盜，處有期徒刑捌月；扣案Ｔ型扳手壹支
沒收。又共同竊盜，處有期徒刑參月。上開有期徒刑部分應執行
有期徒刑拾月。
    事  實
一、甲○○、丙○○為朋友關係，渠2 人因均缺錢花用，竟共同
    基於意圖為自己不法所有之之犯意聯絡，於民國97年2 月19
    日中午12時35分許，在臺北縣板橋市○○路243 號旁之工地
    前，由甲○○負責在一旁把風，丙○○則持其所有之金屬材
    質、前端已磨平而表面尖銳、客觀上足以對人之生命、身體
    、安全構成威脅，可為兇器使用之Ｔ型扳手1 支，開啟乙○○所有停放於該處路邊之車牌號碼EV-3670 號自用小貨車車
    門鎖，並將該Ｔ型扳手插入電門內發動該自用小貨車而竊取
    之，得手後即由甲○○負責駕駛，2 人共乘該自用小貨車逃
    離現場；甲○○、丙○○於竊得該自用小貨車後，旋另共同
    基於意圖為自己不法所有之犯意聯絡，將該自用小貨車駛至
    附近某址大樓之地下室停車場內（該停車場入口處鐵捲門未
    放下；侵入建物部分未據告訴），將車輛暫停一旁，渠2 人
    均下車，徒手竊取不詳之人所有置放於該地下室停車場內之
    電線3 綑、空氣壓縮機1 台、捲揚機1 台、壓縮機塑膠軟管
    2 綑等物，得手後將之均搬至上開竊得之自用小貨車上，再
    由甲○○負責駕駛，2 人共乘該自用小貨車離開現場，欲將
    上開竊得之電線等物載往附近之資源回收場變賣；嗣於同日
    中午12時50分許，甲○○、丙○○2 人共乘該自用小貨車，
    行經臺北縣中和市○○路、國光街路口處停等紅燈時，適乙○○偕同友人楊世吉等人外出尋車，亦途經該處，乙○○發
    現遭竊車輛由甲○○駕駛，乃持鐵棍1 支，上前開啟該自用
    小貨車駕駛座車門，伸手欲將甲○○拖下車，甲○○於情急
    之下，竟基於傷害之犯意，無視乙○○仍在車旁，即猛踩油
    門向前疾駛而去，致乙○○因縮手及閃避不及，手、腳均遭
    疾駛而過之車身擦撞，因而受有左手擦挫傷、左肩挫傷、右
    膝擦挫傷、左膝挫傷等傷害；甲○○因駕車貿然直行闖越紅
    燈，亦撞及前方由盧輝煌所駕駛之車牌號碼3E-7218 號自用
    小客車右車門（未致人受傷），丙○○見狀，乃直接開啟車
    門下車徒步逃逸，甲○○則於倒車後，駕車往附近巷道逃逸
    。嗣於同日中午12時55分許，為警於臺北縣中和市○○路16
    0 號前查獲丙○○，經由丙○○之供述，而循線於臺北縣土
    城市○○路75巷口處尋獲遭甲○○棄置之上開自用小貨車，
    並於車內扣得前述Ｔ型扳手1 支，及前揭電線3 綑、空氣壓
    縮機1 台、捲揚機1 台、壓縮機塑膠軟管2 綑等物，而偵得
    全盤上情。
二、案經乙○○訴由臺北縣政府警察局中和分局報請臺灣板橋地
    方法院檢察署檢察官偵查起訴。
    理  由
一、上揭事實，業據被告甲○○、丙○○2 人於偵查中及本院審
    理時均坦白承認，核與告訴人乙○○於偵查中所指訴及結證
    所述之情節、證人楊世吉、盧輝煌2 人於偵查中結證所述之
    情節相符，並有告訴人乙○○所出具之贓物認領保管單、板
    橋中興醫院診斷證明書各1 紙、監視器錄影翻拍照片2 幀等
    在卷可稽，及Ｔ型扳手1 支、電線3 綑、空氣壓縮機1 台、
    捲揚機1 台、壓縮機塑膠軟管2 綑等物扣案可資佐證，足認
    被告2 人上開自白，核與事實相符。本件事證明確，被告2
    人之犯行，均堪以認定。
二、核被告甲○○所為，係犯刑法第321 條第1 項第3 款之攜帶
    兇器竊盜罪、同法第320 條第1 項之竊盜罪、同法第277 條
    第1 項之傷害罪；被告丙○○所為，則係犯刑法第321 條第
    1 項第3 款之攜帶兇器竊盜罪、同法第320 條第1 項之竊盜
    罪。被告甲○○、丙○○2 人上開攜帶兇器竊盜、竊盜等犯
    行，彼此間有犯意之聯絡及行為之分擔，渠等並已共同實行
    犯罪之行為，均為共同正犯。被告甲○○上開攜帶兇器竊盜
    、竊盜、傷害等3 項犯行，及被告丙○○上開攜帶兇器竊盜
    、竊盜等2 項犯行，犯意各別，行為互殊，均應予分論併罰
    。爰審酌被告2 人各次犯行之犯罪動機、目的、手段、所竊
    得財物之價值、其行為對於告訴人乙○○所造成之損害程度
    ，及被告2 人犯後均坦承犯行，態度尚稱良好等一切情狀，
    就渠2 人各次犯行分別量處如主文所示之刑，並均定其應執
    行之刑。扣案Ｔ型扳手1 支，係被告丙○○所有供其與被告
    甲○○本件攜帶兇器竊盜犯行所用之物，此據被告甲○○、
    丙○○2 人均供承明確，依共同正犯責任共通原則，併依38
    條第1 項第2 款規定宣告沒收。
據上論斷，應依刑事訴訟法第284 條之1 、第273 條之1 第1 項
、第299 條第1 項前段，刑法第28條、第321 條第1 項第3 款、
第320 條第1 項、第277 條第1 項、第51條第5 款、第38條第1
項第2 款，刑法施行法第1 條之1 第1 項、第2 項前段，判決如
主文。
本案經檢察官劉仕國到庭執行職務
中    華    民    國    97    年    6     月    11    日
                  刑事第一庭  法  官  劉景宜
以上正本證明與原本無異
如不服本判決應於送達後10日內向本院提出上訴狀
                              書記官  謝秀青
中    華    民    國    97    年    6     月    13    日
附錄本案論罪科刑法條全文：
刑法第321條第1項第3款、第320條第1項、第277條第1項
中華民國刑法第321條
犯竊盜罪而有左列情形之一者，處六月以上、五年以下有期徒刑
：
一、於夜間侵入住宅或有人居住之建築物、船艦或隱匿其內而犯
    之者。
二、毀越門扇、牆垣或其他安全設備而犯之者。
三、攜帶兇器而犯之者。
四、結夥三人以上而犯之者。
五、乘火災、水災或其他災害之際而犯之者。
六、在車站或埠頭而犯之者。
前項之未遂犯罰之。
中華民國刑法第320條
意圖為自己或第三人不法之所有，而竊取他人之動產者，為竊盜
罪，處5年以下有期徒刑、拘役或5百元以下罰金。
意圖為自己或第三人不法之利益，而竊佔他人之不動產者，依前
項之規定處斷。
前二項之未遂犯罰之。
中華民國刑法第277條
傷害人之身體或健康者，處3年以下有期徒刑、拘役或1千元以下
罰金。
犯前項之罪因而致人於死者，處無期徒刑或7年以上有期徒刑；
致重傷者，處3年以上10年以下有期徒刑。


司法院資訊處製作；財團法人民間司法改革基金會備份。
